臺灣臺北地方法院刑事判決　　　　　　　100年度易字第257號
公　訴　人　臺灣臺北地方法院檢察署檢察官
被　　　告　李玉洲
上列被告因竊盜案件，經檢察官提起公訴（99年度偵字第25696
號），本院判決如下：
    主  文
李玉洲犯毀越門扇竊盜罪，累犯，處有期徒刑柒月。
    事  實
一、李玉洲於(1)民國92年因竊盜案件，經臺灣桃園地方法院91年
    度簡字第333號判決處有期徒刑5月，緩刑4年確定。(2)復於
    緩刑期間內之92年再因竊盜案件，經臺灣士林地方法院92年
    度易字第137號判決處有期徒刑2月10月確定。上開(1)之罪，
    嗣經臺灣桃園地方法院92年度撤緩字第77號裁定宣告撤銷緩
    刑確定，而與(2)之罪接續執行，於94年12月30日縮短刑期假
    釋出監，假釋期間付保護管束至95年7月6日屆滿，期滿未經
    撤銷假釋，視為執行完畢。猶不知憬悟，竟意圖為自己不法
    所有，於99年6月24日（起訴書誤載為99年7月2日）下午1時
    許，在楊章熙位於新北市○○區○○路60巷134弄90號工作
    室（起訴書誤載為新北市○○區○○路60巷90號），徒手折
    彎而毀壞前址鐵絲門上之鏽蝕鐵絲柵欄，開啟門鎖，而踰越
    門扇入內竊取玉器5個、竹扇1把、木材切割器1臺、木材切
    角機1臺、護貝機2臺、西屋冷氣機1臺、紫水晶1塊、電腦磁
    碟機1臺、陶製茶壺1個、電鑽1組、鋸床組、項鍊10個、古
    箏1把、電鋼琴1臺、戒指5個、金手環2個，嗣於同日下午5
    時10分許，經警在新北市○○區○○街40號前查獲，並扣得
    玉器5個、竹扇1把、木材切割器1臺、木材切角機1臺、護貝
    機2臺、西屋冷氣機1臺、紫水晶1塊、電腦磁碟機1臺、陶製
    茶壺1個，始循線查悉前情。
二、案經新北市政府警察局新店分局報請臺灣臺北地方法院檢察
    署檢察官偵查起訴。
    理  由
壹、證據能力：
    證人即被害人楊章熙警詢陳述，係被告以外之人於審判外言
    詞陳述，惟當事人於言詞辯論終結前未爭執其證據能力，亦
    無聲請傳訊，顯放棄行使詰問權，且本院審酌該言詞陳述作
    成時情況，並無違法或不當之處，適為本案證據，依刑事訴
    訟法第159條之5規定，具證據能力。至其餘憑以認定本案犯
    罪事實之非供述證據（詳後述），查無違反法定程序取得之
    情，依刑事訴訟法第158條之4規定反面解釋，亦有證據能力
    。
貳、實體部分：
一、訊據被告李玉洲就上開犯罪事實坦承不諱，核與證人即被害
    人楊章熙所證遭竊前述物品一情相符，復有贓物翻攝照片、
    贓物認領保管單附卷為證，足認被告自白與事實相符，應係
    可採，是本案事證明確，被告犯行堪以認定，應依法論科。
二、被告行為後，刑法第321條第1項規定於100年1月26日經總統
    公布修正，同年月28日生效。刑法第321條第1項第2款修正
    前、後規定之構成要件固無不同，惟修正前該款法定刑係「
    6月以上5年以下有期徒刑」，而修正後法定刑則為「6月以
    上5年以下有期徒刑，得併科新臺幣10萬元以下罰金」，比
    較新、舊法結果，修正後法律並未較有利於被告，依刑法第
    2條第1項，應適用被告行為時即修正前刑法第321條第1項第
    2款規定。
三、核被告所為，係犯修正前刑法第321條第1項第2款踰越門扇
    竊盜罪。被告於(1)92年因竊盜案件，經臺灣桃園地方法院91
    年度簡字第333號判決處有期徒刑5月，緩刑4年確定。(2)復
    於緩刑期間內之92年再因竊盜案件，經臺灣士林地方法院92
    年度易字第137號判決處有期徒刑2月10月確定。上開(1)之罪
    ，嗣經臺灣桃園地方法院92年度撤緩字第77號裁定宣告撤銷
    緩刑確定，而與(2)之罪接續執行，於94年12月30日縮短刑期
    假釋出監，假釋期間付保護管束至95年7月6日屆滿，期滿未
    經撤銷假釋，視為執行完畢，有臺灣高等法院被告前案紀錄
    表附卷為證，其前受徒刑執行完畢，5年以內故意再為本案
    有期徒刑以上之罪，為累犯，應依刑法第47條第1項規定加
    重其刑。爰審酌被告於92年因2次竊盜、99年因違反毒品危
    害防制條例案件，均經法院判處罪刑確定，有前案紀錄表在
    卷可憑；不循正當途徑獲取財物，竟圖不勞而獲，實影響社
    會財貨安全；前因竊盜犯行經法院判處罪刑確定執行完畢，
    復再為本案犯行，足徵自我檢束能力低弱；惟坦承犯行，犯
    後態度尚可；所竊之物部分業返還被害人，有贓物認領保管
    存卷為佐，是被害人損害已受部分回復；兼衡被告高職肄業
    智識程度、犯罪動機、目的、手段、經濟情況貧窘、生活狀
    況及所竊之物等一切情狀，量處如主文所示之刑。
據上論斷，應依刑事訴訟法第284條之1、第299條第1項前段，刑
法第2條第1項前段、（修正前）第321條第1項第2款、第47條第1
項，判決如主文。
本案經檢察官謝憲杰到庭執行職務。
中    華    民    國   100    年    8     月    17    日
                    臺灣臺北地方法院刑事第14庭
                              法  官  陳琪媛
以上正本證明與原本無異。
如不服本判決應於送達後10日內向本院提出上訴書狀，並應敘述
具體理由，未敘述上訴理由者，應於上訴期間屆滿後20日內向本
院補提理由書。
                              書記官  蔡文揚
中    華    民    國   100    年    8     月    17    日
附錄本案論罪科刑法條全文：
修正前中華民國刑法第321條
犯竊盜罪而有左列情形之一者，處6月以上、5年以下有期徒刑：
一、於夜間侵入住宅或有人居住之建築物、船艦或隱匿其內而犯
    之者。
二、毀越門扇、牆垣或其他安全設備而犯之者。
三、攜帶兇器而犯之者。
四、結夥三人以上而犯之者。
五、乘火災、水災或其他災害之際而犯之者。
六、在車站或埠頭而犯之者。
前項之未遂犯罰之。